臺灣高等法院交通事件裁定　　　　　　　　　　　　　九十三年度交抗字第九０號
　　抗　告　人
　　即受處分人　甲○○
右抗告人因違反道路交通管理處罰條例案件，不服臺灣臺北地方法院，中華民國九十
二年一月七日所為裁定（九十二年度交聲字第一四九五號），提起抗告，本院裁定如
左：
    主  文
抗告駁回。
    理  由
一、按汽車駕駛人停車時，在道路收費停車處所停車，不依規定繳費者，處新臺幣（
    下同）六百元以上一千二百元以下罰鍰，道路交通管理處罰條例第五十六條第一
    項第十一款定有明文。
二、原處分機關係以：抗告人即受處分人甲○○所有車號二Ｄ－七二七九號自用小客
    車於民國九十二年十月三日下午二時二十分，停放在臺北市○○○路○段一四一
    號前編號０七八之投幣式收費限時停車格，而未依規定繳費，經臺北市停車管理
    處（下稱舉發單位）交通助理員王瑞乾以受處分人有違反前揭道路交通管理處罰
    條例第五十六條第一項第十一款之行為，當場拍照採證後逕行掣單舉發，嗣將舉
    發通知單送達於受處分人後，受處分人雖於舉發通知單上所載應到案日期前向原
    處分機關提出申訴，經原處分機關函請舉發單位調查結果，仍認受處分人所有自
    用小客車有前揭違規行為，原處分機關乃依道路交通管理處罰條例第五十六條第
    一項第十一款及違反道路交通管理事件統一裁罰基準表規定，於九十二年十月二
    十八日裁處受處分人罰鍰六百元。
三、本件抗告意旨略以：本案所列舉發時間為九十二年十月三日下午二時二十分，惟
    採證照片並無法顯示確實時間，違反關聯性法則，不具證據效力，僅以舉發人之
    證言，實難證明其為當場拍攝云云，提起抗告。
四、抗告人即受處分人於原審陳稱有在前揭時地停車之事實，惟矢口否認有何前開違
    規事實，辯稱略以：「我當時有投幣二十元，可以停放一小時，且從採證照片所
    示，一張拍攝計時器、另一張拍攝停車格所停放車輛，無從證明二張照片關聯性
    。」云云。經查：臺北市○○○路○段一四一號前所設置之投幣式收費停車格，
    係屬「限時停車位」，十五分鐘收費五元，每次投幣最多一個小時，逾時不得補
    繳費，未依規定繳費者，以違規停車處罰。受處分人所有前揭自用小客車停放之
    編號０七八停車位，即屬此種逾時亦不得補繳費之「限時停車位」，此情業經張
    貼公告於投幣器，有現場採證照片一幀可稽，受處分人對此自難諉為不知。舉發
    單位為證明汽車駕駛人有在投幣式收費停車位停車而未依規定繳費之事實，採證
    上對於投幣器螢幕顯示是否已逾投幣之停車時限，自有將車輛與投幣器分別拍攝
    照片之必要。另基於公務員為公法上行為具有公信力，其行政行為可被推定為真
    正之原則，依採證照片所示，受處分人所有上開自用小客車停車之車位編號與投
    幣器編號既屬相符，自堪認定係在同一舉發時間所拍攝，且舉發採證合理。受處
    分人徒以舉發單位所附之採證照片，係將投幣器與車輛分別拍攝，據以質疑二張
    照片之信憑性，實無可採。再查：觀諸採證照片所示編號０七八之投幣器螢幕，
    並無時間顯示，表示受處分人所有上開自用小客車停車時若非自始未投幣繳費，
    即係停車已逾繳費後之限時停車時間，據此，亦足徵舉發單位於調查後，據以答
    覆受處分人之上開書函所載：「經向執勤人員及依採證照片顯示，您的車輛於限
    時停車格位既有停車事實又未依規定投幣繳費（逾時）停車（格位內地面上車位
    編號與計時收費器錶號相符。」等語，確與事實相符，且經證人即本件舉發交通
    助理員王瑞乾於原審九十二年十二月十五日調查時到庭證稱：「受處分人停車的
    地方是限時停車格，所以只要逾時，計時器就會歸零，而限時停車格最多只能停
    一小時，我是巡邏查看的時候，看到計時器歸零才依法告發。」等語明確，此有
    訊問筆錄一份在卷可稽。準此，原處分機關認定受處分人停車時，在道路收費停
    車處所停車，不依規定繳費，違反道路交通管理處罰條例第五十六條第一項第十
    一款規定，自屬有據。從而，受處分人上開所辯，堪難採信。本件事證已臻明確
    ，受處分人之違規行為堪以認定。
五、原審因而認受處分人確有前開違規行為，原處分機關依道路交通管理處罰條例第
    五十六條第一項第十一款及違反道路交通管理事件統一裁罰基準表規定裁處受處
    分人罰鍰六百元，並無違誤，據此駁回抗告人異議之聲請，經核並無不合。抗告
    意旨猶執前詞指摘原裁定不當，顯無理由，應予駁回。
六、據上論斷，應依道路交通案件處理辦法第二十六條，刑事訴訟法第四百十二條，
    裁定如主文。
中　　　華　　　民　　　國　　九十三　　年　　　二　　　月  　　十一　　日
                              臺灣高等法院交通法庭
                                  審判長法  官  葉  騰  瑞
                                        法  官  劉  壽  嵩
                                        法  官  莊  明  彰
右正本證明與原本無異。
不得再抗告。
                                        書記官  廖  逸  柔
中　　　華　　　民　　　國　　九十三　　年　　　二　　　月　　  十二　　日
